臺灣臺南地方法院刑事判決　　　　　　　100年度易字第652號
公　訴　人　臺灣臺南地方法院檢察署檢察官
被　　　告　呂進男
上列被告因竊盜案件，經檢察官提起公訴（100年度偵字第5428
號），被告於準備程序進行中，先就被訴事實為有罪之陳述，經
本院裁定由受命法官獨任進行簡式審判程序後，判決如下：
    主  文
呂進男共同竊盜，累犯，處有期徒刑肆月；又竊盜，累犯，處有
期徒刑月；又攜帶兇器竊盜，累犯，處有期徒刑捌月；又竊盜
，累犯，處有期徒刑月。應執行有期徒刑壹年貳月。
    事  實
一、呂進男有多次竊盜、毒品等前科，最後一次因竊盜、毒品等
    案件，經臺灣高等法院臺南分院判決應執行有期徒刑1年4月
    確定，於民國96年6月28日縮刑期滿執行完畢。呂進男竟不
    知謹慎行止，多次意圖為自己不法之所有，與蔡誠聰（由本
    院另以簡易判決處刑）共同或其自己單獨為下列竊盜犯行：
  （一）蔡誠聰於100年4月12日上午8時許駕駛呂進男所有之車
        牌號碼707-EMX號機車，搭載呂進男至林順暘所有座落
        臺南市歸仁區○○○路○段80號住宅外搭建之車庫，由
        呂進男在外把風，蔡誠聰進入車庫，竊得林順暘所有置
        於書桌上之電纜線2捲（其中1捲長80公尺，另1捲長50
        公尺）後，由蔡誠聰變賣得款新臺幣（下同）2,000元
        ，由二人平分花用。
  （二）呂進男獨自於100年4月13日上午11時30分許，在臺南市
        仁德區○○里○○路452號上崙活動中心廁所內，徒手
        竊得活動中心所有之抽水馬達1具後，出售予不知情之
        流動資源回收商，得款300元花用。
  （三）呂進男於100年4月13日20時許至黃青得所有位於臺南市
        關廟區○○路○段139號之魚塭寮，持魚塭內客觀上足
        以傷人身體之剪刀竊得黃青得所有之電纜線100公尺及
        抽水馬達1具後，以1300元代價出售予不知情之流動資
        源回收商，得款花用。
  （四）呂進男於100年4月14日14時50分許，在臺南市歸仁區南
        157線公路與南160公路口，徒手竊得黃新典所有之電纜
        線3捲（計約27公斤），得手後旋遭巡邏員警查獲。
二、案經臺南市政府警察局歸仁分局報請臺灣臺南地方法院檢察
    署檢察官偵查起訴。
    理  由
一、按本件被告呂進男所犯為死刑、無期徒刑、最輕本刑3年以
    上有期徒刑以外之罪，亦非屬高等法院管轄之第一審案件，
    其於準備程序進行中，先就被訴事實為有罪之陳述，經告知
    簡式審判程序之旨，並聽取檢察官、被告之意見後，本院合
    議庭依刑事訴訟法第273條之1第1項裁定進行簡式審判程序
    ，是本案之證據調查，依同法第273條之2規定，不受同法第
    159條第1項、第161條之2、第161條之3、第163條之1，及第
    164條至第170條所規定證據能力認定及調查方式之限制，合
    先敘明。
二、證據名稱：
  （一）被告呂進男之自白。
  （二）贓物領據（警卷第21頁）、扣押物品目錄表（警卷第20
        頁）、臺南市警察局歸仁分局南雄派出所員警偵辦報告
        （本院卷第36頁）、案發現場監視器翻拍照片3張（警
        卷第55頁至第56頁）、臺南市警察局歸仁分局100年7月
        29日南市警歸偵字第1000017537號函暨附件被害人林順
        暘、李月真、黃青得、黃新典訪談紀錄、刑案現場照片
        （本院卷第54頁至第65頁）。
  （三）被害人林順暘、蕭碩修、黃青得、黃新典於警詢時之陳
        述（警卷第9頁至第10頁、第11頁至第13頁、第14頁至
        第15頁、第7頁至第8頁）。
三、論罪科刑：
  （一）犯罪事實(一)部分，被告呂進男行竊地點之車庫，並非在
        被害人林順暘之住宅之內，乃被害人於住宅外空地加蓋
        遮雨架，四周並無物障圍欄，無法遮風避雨，尚非屬刑
        法第321條第1項第1款之「住宅」，故此部分檢察官犯
        罪事實記載為「住宅車庫」，顯係誤繕，尚有未洽；又
        刑法第321條於100年1月10日修正，並經總統於100年1
        月26日以華總一義字第10000015 561號令公布，自100
        年1月28日起生效施行，而修正前刑法第321條第1項第1
        款規定：「犯竊盜罪而有下列情形之一者，處六月以上
        、五年以下有期徒刑：一、於夜間侵入住宅或有人居住
        之建築物、船艦或隱匿其內而犯之者。…」，修正後則
        規定：「犯竊盜罪而有下列情形之一者，處六月以上、
        五年以下有期徒刑，得併科新臺幣十萬元以下罰金：一
        、侵入住宅或有人居住之建築物、船艦或隱匿其內而犯
        之者。…」，其法定本刑增訂得併科罰金刑，且其第1
        款將「於夜間侵入」之時間犯罪構成要件刪除，即不論
        何時侵入住宅、有人居住之建築物、船艦或隱匿其內而
        犯竊盜罪者，均為觸犯該條款之加重竊盜罪。本件被告
        犯罪事實(一)所為竊盜犯行，係於100年4月12日上午8時
        許所為，已在此次刑法第321條修正公告生效之100年1
        月28日以後，是依本件起訴檢察官原起訴之事實原應論
        被告犯刑法第321條第1項第1款之罪名，惟本件犯罪事
        實既應更正如上所述，則被告所為已非「侵入住宅」竊
        盜，依前揭說明，自應僅論以刑法第320條第1項之竊盜
        罪名，且上述之犯罪事實及罪名均經公訴檢察官於本院
        100年9月1日行準備程序時，分別更正（見本院卷第83
        頁背面），基於檢察一體原則，已毋庸再變更起訴法條
        ，併此敘明。又被告與共犯蔡誠聰有犯意聯絡、行為分
        擔，為共同正犯。
  （二）按為剪刀金屬工具，成年人得以輕易持之穿透他人皮膚
        組織造成傷害之結果，而得資為兇器使用，犯罪事實(三)
        部分，被告呂進男於警詢、偵訊中均供稱其係持魚塭內
        之剪刀剪斷電纜線而行竊，且觀之卷附現場相片所示，
        被告行竊得手之電纜線原係連接於馬達上，且電纜線甚
        粗，應非可以徒手扯斷，故被告前開所述，應堪採信，
        其此部分所為，係犯刑法第321條第1項第3款之加重竊
        盜罪，檢察官於犯罪事實欄誤載被告係徒手為本件犯行
        ，且起訴法條引用刑法第320條第1項，均尚有未洽，惟
        此部分業經公訴檢察官當庭變更起訴事實及法條，故此
        部分亦毋庸再變更起訴法條（見本院卷第84頁正面），
        附此敘明。
  （三）被告有犯罪事實欄所載之論罪科刑及執行紀錄，甫於96
        年6月28日縮刑期滿執行完畢，有臺灣高等法院被告前
        案紀錄表存卷可參，其於5年內再犯本件有期徒刑以上
        之罪，為累犯，應依刑法第47條第1項規定加重其刑。
四、爰審酌被告呂進男前有竊盜前科素行不端，及其因一己小利
    即行竊取電纜線、馬達等物，導致被害人必需耗費成本重新
    安裝，且魚塭內所飼養之魚可能因此而大量傷亡，損害不貲
    ，暨被告始終供承罪行犯後態度良好，暨參酌被告之學識、
    經歷、家庭狀況、檢察官之求刑等一切情狀，分別量處如主
    文所示之刑，並訂其應執行刑。
五、爰依刑事訴訟法第299條第1項前段、第273條之1第1項、第3
    10條之2、第454條第1項，刑法第28條、第320條第1項、第3
    21條第1項第3款、第47條第1項、第51條第5款，刑法施行法
    第1條之1，判決如主文。
本案經檢察官陳尹捷到庭執行職務。
中    華    民    國   100    年    9     月    14    日
                  刑事第十三庭  法  官  莊玉熙
以上正本證明與原本無異。
如不服本判決應於收受本判決後10日內向本院提出上訴書狀，並
應敘述具體理由。其未敘述上訴理由者，應於上訴期間屆滿後20
日內向本院補提理由書狀（均須按他造當事人之人數附繕本）「
切勿逕送上級法院」。
                                書記官  余富誠
中    華    民    國   100    年    9     月    15    日
附錄法條：
刑法第320條
（普通竊盜罪、竊佔罪）
意圖為自己或第三人不法之所有，而竊取他人之動產者，為竊盜
罪，處5年以下有期徒刑、拘役或5百元以下罰金。
意圖為自己或第三人不法之利益，而竊佔他人之不動產者，依前
項之規定處斷。
前二項之未遂犯罰之。
刑法第321條第1項第3款
犯竊盜罪而有左列情形之一者，處6月以上、5年以下有期徒刑：
三、攜帶兇器而犯之者。